臺灣臺北地方法院行政訴訟裁定　
107年度簡字第160號
原      告  佳福育樂事業股份有限公司

代  表  人  陳韻如  
訴訟代理人  梁景岳律師
            陳冠諭律師
被      告  勞動部  
代  表  人  許銘春  
訴訟代理人  董崇豪  
            郎慈郁  
上列當事人間勞工保險及就業保險罰鍰事件，本院裁定如下：
    主  文
本院中華民國108年4月10日所為之停止訴訟程序行政訴訟裁定撤
銷。
    理  由
一、本院前因本件之裁判須以原告與訴外人楊玉瑩等24人是否具
    勞動契約關係為準據，裁定命在該訴訟（本院民事庭107年
    度重勞訴第13號、107年度重勞訴字第52號確認僱傭關係不
    存在等事件）終結前停止訴訟程序。
二、經查，本院民事庭107年度重勞訴字第13號事件雖未終結，1
    07年度重勞訴字第52號已於110年10月29日裁定原告之訴駁
    回（本院卷二第383頁），然查：按訴訟全部或一部之裁判
    ，以他訴訟之法律關係是否成立為據者，法院得在他訴訟終
    結前以裁定停止訴訟程序，固為民事訴訟法第182條第1項所
    明定。惟所謂訴訟全部或一部之裁判，以他訴訟之法律關係
    是否成立為據者，係指他訴訟之法律關係是否成立，為本件
    訴訟先決問題者而言。若他訴訟是否成立之法律關係，並非
    本件訴訟之先決問題，則其訴訟程序即毋庸停止。又為本訴
    訟先決問題之法律關係是否成立，如在本訴訟本可自為調查
    及裁判，苟因停止訴訟程序當事人將受延滯之不利益時，仍
    以不停止訴訟程序為宜（最高法院103年度台抗字第852號裁
    定、110年台抗字第1287號裁定參照）。縱原告於他案民事
    訴訟中與訴外人楊玉瑩等勞工就是否有雇傭關係存在有爭執
    ，然因本件行政訴訟主要判斷乃係被告依勞工保險條例第72
    條第1項規定、就業保險法第38條第1項規定處原告罰鍰是否
    違法，於本案訴訟中本可自行調查及裁判，應各自認定事實
    ，審理範圍並不相同，尚不符合行政訴訟法第177條第2項規
    定「其他行政爭訟牽涉行政訴訟之裁判」，且無第1項「需
    以民事法律關係是否成立為準據」之必要，是他案訴訟之法
    律關係是否成立，確非本案訴訟之先決問題（最高法院107
    年度台抗字第336號、106年度台抗字第692號、84年度台抗
    字第134號裁定參照）。是本件停止訴訟程序之原因業已消
    滅，應依職權撤銷前開停止訴訟程序之裁定。
三、依行政訴訟法第236條、第186條、民事訴訟法第186條，裁
    定如主文。
中　　華　　民　　國　　111 　年　　3 　　月　　1 　　日
　　　　　　　　行政訴訟庭法　官　張瑜鳳
以上正本係依原本作成。
如不服本裁定，應於送達後10日內，以原裁定違背法令為理由，
向本院提出抗告狀（須按他造人數附繕本）。　　　　　　　　
中　　華　　民　　國　　111 　年　　3 　　月　　1 　　日
                          書記官  林劭威